# 建设期间支付的土地租赁费入在建工程还是进费用

提问人：pengwanglin 时间：2011-08-17 19:23:59
某新设的公司，目前正在租赁的土地上建设汽车4S店，无其他经营活动，请问在建店期间的支付的土地租赁费（按季度或按年支付）
是否进在建工程？

回答人：chenyiwei
我理解，房屋建筑物的实体建造期间，其所占土地使用权成本的摊销额（或场地使用费、租金等）应计入房屋建筑物的建造成本中，属于为了使该房屋建筑物达到预定可使用状态所需的必要、合理的支出。（借：在建工程，贷：累计摊销）